【裁判字號】    99,交易,78
【裁判日期】    990423
【裁判案由】    公共危險
【裁判全文】
臺灣臺南地方法院刑事判決              99年度交易字第78號
公  訴  人  臺灣臺南地方法院檢察署檢察官
被      告  甲○○
上列被告因公共危險案件，經檢察官提起公訴（99年度偵字第39
23號），本院判決如下：
    主    文
甲○○服用酒類，不能安全駕駛動力交通工具而駕駛，累犯，處
有期徒刑捌月。
    事    實
一、甲○○前於民國97年間分別因竊盜罪及公共危險罪，經本院
    先後判處有期徒刑4月及5月，嗣經定應執行有期徒刑7月，
    於98年8月8日執行完畢出監。詎其仍不知悔改，明知服用酒
    類不能安全駕駛動力交通工具而駕駛乃法所禁止，竟於99年
    2月12日上午7時許起至同日晚間10時40分許止，在臺南市小
    東公園與友人飲用米酒後，已不能安全駕駛動力交通工具，
    仍不顧大眾行車之公共安全，而於同日晚間10時45分許，酒
    後騎乘車牌號碼YLE-865號重型機車沿臺南市○○○路行駛
    ，欲至加油站加油後返回上開臺南縣永康市○○街74巷15號
    住所。嗣甲○○行經臺南市○區○○○路一段10巷時，因行
    車左右搖晃為警攔查，並測得其呼氣中所含酒精濃度達每公
    升1.01毫克後，始悉上情。
二、案經臺南市警察局第一分局報請臺灣臺南地方法院檢察署檢
    察官偵查起訴。
    事    實
一、按被告以外之人於審判外之陳述，經當事人於審判程序同意
    作為證據，法院審酌該言詞陳述或書面陳述作成時之情況，
    認為適當者，亦得為證據。當事人、代理人或辯護人於法院
    調查證據時，知有刑事訴訟法第159條第1項不得為證據之情
    形，而未於言詞辯論終結前聲明異議，視為有前項之同意，
    刑事訴訟法第159條之5定有明文。經查：被告於警詢中之供
    述，為審判外之陳述而屬傳聞證據，及公訴人於偵、審中提
    出之各項具傳聞性質之證據資料，公訴人及被告於本院審判
    程序中對於其他相關具傳聞性質之證據資料之證據能力，均
    表示無意見，且迄於言詞辯論終結前亦未聲明異議。本院審
    酌上開各項證據資料作成之情況，核無違法取證或其他瑕疪
    ，且為證明本件犯罪事實所必要之重要關係事項，認為以之
    作為證據為適當，上開證據資料，自得採為證據，合先敘明
    。
二、訊據被告甲○○對有於前開時地飲酒及騎乘機車之事實並不
    爭執，但矢口否認有何違反刑法第185條之3之行為，辯稱：
    當天其有喝酒騎車，但是警察不應該在加油的時候攔查，應
    該是要站在路邊攔查，當日其是用牽車的方式去加油，被攔
    查時其是在加油站熄火加油，所以其認為自己並沒有酒後駕
    駛；況其還可以載人去加油，表示其可以安全駕駛云云。惟
    查：
  (一)被告於本院審理時固先辯稱當天其有喝酒騎車，但是警察不
    應該在其加油的時候攔查，應該是要站在路邊攔查，又稱其
    當日是用牽車的方式去加油，被攔查時其是在加油站熄火加
    油，所以其認為自己並沒有酒後駕駛等語（見本院卷第12頁
    正、背面），惟嗣後已改供承其當日中午後有繼續喝酒，喝
    米酒約一、二杯。之後晚上十點多朋友打電話來，要其去載
    他，其就騎機車去載他等語（見本院卷第14頁正、背面），
    被告審理時嗣後此部分坦承酒後駕車之自白，核與警詢時供
    承：其於99年2月12日早上約7點至22時40分在臺南市小東公
    園與朋友一起喝米酒，其自己慢慢喝了約10小杯後其就騎乘
    YLE-865重機車要到臺南市○○○路○段8號永昇加油站要加
    油就被警方攔查實施酒測等語（見警卷第2頁）大致相符，
    堪認被告於本院審理時辯稱其認為自己沒有酒後駕駛云云，
    乃係犯後卸責之詞，要無可採。
  (二)至被告固辯稱還可以載人去加油，表示其可以安全駕駛云云
    ，惟按汽車駕駛人飲用酒類或其他類似物後其吐氣所含酒精
    濃度超過每公升0.25毫克或血液中酒精濃度超過百分之0.05
    者，不得駕車，道路交通安全規則第114條第2款定有明文。
    又刑法第185條之3規定所稱之「不能安全駕駛」，係屬抽象
    危險犯，並不以發生具體危險為必要，對於飲酒後呼氣酒精
    濃度已達每公升0.55毫克（0.55MG\L）以上，肇事率為一般
    正常人之10倍，認為已達不能安全駕車之標準，此業經法務
    部88年5月18日以法88檢字第001669號函公告週知。被告為
    警查獲時有酒味濃厚、臉部通紅以及駕駛有些搖晃等情，有
    上開測試觀察紀錄表在卷可稽（見警卷第12頁），且其呼氣
    中所含酒精濃度值高達每公升1.01毫克，遠遠超過上開標準
    ，足見被告已達不能安全駕駛動力交通工具之情狀甚明，被
    告辯稱其可安全駕駛云云，自無可採。
  (三)因此，被告上開辯詞均無可採，本件事證明確，被告犯行洵
    堪認定。
三、核被告所為，係犯刑法第185條之3服用酒類不能安全駕駛動
    力交通工具而駕駛罪。被告前於97年間因竊盜罪、公共危險
    罪，先後經本院判處有期徒刑4月及5月，經定應執行有期徒
    刑7月，並於98年8月8日執行完畢出監，有臺灣高等法院被
    告前案紀錄表可憑，其受有期徒刑執行完畢，5年以內再故
    意犯本件有期徒刑以上之罪，為累犯，應依刑法第47條第1
    項規定加重其刑。爰審酌被告分別於93年、96年、96年及97
    年間，因犯刑法第185條之3之罪，分別經檢察官為緩起訴處
    分、本院判處拘役59日、有期徒刑4月（經減刑減為有期徒
    刑2月）以及有期徒刑5月，有臺灣高等法院被告前案紀錄表
    可憑，被告明知酒後不得駕車，而其先前已多次因犯相同之
    罪經緩起訴處分或判處徒刑執行完畢，竟猶漠視輕忽公眾交
    通之安全，對行車大眾及路人之生命、身體安全造成危害，
    再犯本件之罪，且其犯後仍飾詞狡辯，惟被告尚未實際損害
    他人身體、財產，以及考量本次呼氣酒精濃度之數值等一切
    情狀，量處如主文所示之刑，以資儆懲。
據上論斷，應依刑事訴訟法第273條之1第1項、第299條第1項前
段，刑法第185條之3、第47條第1項，刑法施行法第1條之1，判
決如主文。
本案經檢察官乙○○到庭執行職務。
中    華    民    國    99    年    4     月    23    日
                    交通法庭    法  官  張家瑛
以上正本證明與原本無異
如不服本判決應於收受本判後10日內向本院提出上訴書狀，並應
敘述具體理由。其未敘述上訴理由者，應於上訴期間屆滿後20日
內向本院補提理由書狀（均須按他造當事人之人數附繕本）「切
勿逕送上級法院」。
                                書記官  李淑惠
中    華    民    國    99    年    4     月    26    日
附錄本案論罪科刑法條全文：
刑法第185條之3服用毒品、麻醉藥品、酒類或其他相類之物，不
能安全駕駛動力交通工具而駕駛者，處一年以下有期徒刑、拘役
或科或併科十五萬元以下罰金。

司法院資訊處製作；財團法人民間司法改革基金會備份。
